Diego Alejandro Diaz

Desarrollador web

diazalejandro123456@gmail.com +57 3105073199

PERFIL PROFESIONAL

Con más de 1 año de experiencia como desarrollador Frontend y diseñador de interfaz de usuario, he liderado y colaborado en diversos proyectos personales, académicos y freelance en países como la República Dominicana y Colombia. He desarrollado y diseñado aplicaciones web y móviles utilizando tecnologías como React, TypeScript, React Native y Figma, logrando conectar eficazmente el Frontend con servidores Backend y desplegar proyectos en plataformas como AWS, Netlify y Vercel.

Aporto un historial comprobado en la creación de soluciones tecnológicas innovadoras que optimizan la gestión de negocios y el entretenimiento. Entre mis logros más destacados se encuentran la implementación de sistemas de préstamos y juegos de preguntas (Quiz) Online, alcanzando un uso activo por parte de los clientes, y el desarrollo de una aplicación móvil para caficultores que mejoró significativamente la gestión de costos y producción. Estos proyectos no solo me han permitido adquirir sólidos conocimientos técnicos y habilidades de comunicación, sino también trabajar eficientemente en equipo bajo metodologías ágiles.

EXPERIENCIA

Grupo ICONEXION

Desarrollador Web / Diseñador UI (FreeLancer)

Febrero 2024 - Junio 2024, República Dominicana (Remoto)

Desarrollé y diseñé una aplicación web para administrar préstamos de dinero como desarrollador Frontend y diseñador Ul freelance para un cliente de la República Dominicana. Colaboré con un equipo compuesto por el propietario del producto y un desarrollador Backend, donde me encargué de desarrollar cada módulo y componente visual de la aplicación. Conecté el Frontend al servidor Backend utilizando Axios, realicé pruebas manuales para garantizar el correcto funcionamiento de la aplicación, y desplegué el proyecto en el servicio de EC3 de AWS con configuraciones personalizadas. Además, mantuve una comunicación constante con el propietario y el desarrollador Backend para definir los requisitos y funcionalidades del proyecto.

Logros:

- Implementé mejoras en las buenas prácticas de React, resultando en una reducción del 20% en el tiempo de desarrollo de nuevos módulos.
- Optimicé la gestión de servicios en AWS, lo que permitió una disminución del 15% en los costos operativos del proyecto.
- La aplicación logró ser utilizada por el propietario en su primer lanzamiento, automatizando y mejorando la administración de su emprendimiento de préstamos, con una reducción del 30% en los errores de procesamiento manual.
- Mejoré la eficiencia en la comunicación del equipo, reduciendo el tiempo de respuesta en la toma de decisiones clave en un 25%.

Grupo ICONEXION

Desarrollador Web / Diseñador UI (FreeLancer)

Enero 2024 - Febrero 2024, República Dominicana (Remoto)

Desarrollé y conecté un sistema de juego de quiz como desarrollador Frontend freelance para un cliente de la República Dominicana en 2024. Este proyecto lo realicé de manera independiente, interactuando directamente con el propietario del producto para el análisis de requerimientos y pruebas. Desarrollé cada módulo y componente visual de la aplicación, conecté el Frontend al servidor Backend a través de SWR, y creé la base de datos del juego usando el servicio de Pocketbase. Además, cargué el proyecto en el servicio host de Netlify con un dominio personalizado y configuré la integración continua.

Logros:

- Implementé prácticas eficientes en React, reduciendo el tiempo de carga de la aplicación en un 20%.
- Optimicé el uso de Pocketbase para la creación del Backend, logrando una implementación sin errores en un 95% de los casos durante las pruebas iniciales.
- La aplicación fue lanzada exitosamente y es utilizada por el propietario para realizar concursos de conocimientos, alcanzando más de 50 usuarios activos en su primera semana.
- Mejoré la comunicación con el cliente, resultando en una reducción del 30% en el tiempo necesario para aprobar y realizar cambios en el proyecto.

Diego Alejandro Diaz

Desarrollador web

diazalejandro123456@gmail.com +57 3105073199

OTRAS EXPERIENCIAS

Institución Universitaria Colegio Mayor del Cauca Desarrollador Móvil Multiplataforma/ Diseñador Ul (Presencial/Remoto)

Junio 2023 - Diciembre 2023, Colombia

Desarrollé y diseñé una aplicación móvil para Android como estudiante de ingeniería de software durante un periodo de 6 meses. Colaboré con un equipo de desarrollo compuesto por dos directores de proyecto y dos desarrolladores, enfocado en facilitar la gestión de costos y gastos de producción para caficultores en Rosas Cauca, Colombia. Asumí la responsabilidad de desarrollar cada módulo y componente visual asignado, diseñar la interfaz de usuario, crear prototipos interactivos, y configurar el almacenamiento de imágenes, base de datos y servicios de autenticación de Google Firebase. Además, realicé pruebas manuales para asegurar el correcto funcionamiento de la aplicación y colaboré en la documentación del proyecto siguiendo la metodología ágil XP (Extreme Programming).

Logros:

- Desarrollé una aplicación que mejoró la eficiencia de la gestión de costos y gastos de producción para más de 50 caficultores locales.
- Implementé servicios de Google Firebase, logrando una autenticación segura y almacenamiento eficiente, reduciendo el tiempo de procesamiento en un 30%.
- La aplicación tuvo un impacto positivo en la comunidad, con una adopción del 80% entre los caficultores de Rosas Cauca en los primeros tres meses.
- Obtuve mi título en ingeniería de software gracias a este proyecto, destacándome en el desarrollo de aplicaciones multiplataforma con React Native y Expo.
- Adquirí experiencia en la metodología ágil XP, mejorando la colaboración y eficiencia del equipo en un 25%.

HABILIDADES

Herramientas: JavaScript, TypeScript, React JS, React Native, Next JS, Tailwind CSS, Bootstrap, CSS3, HTML5, Node JS, Firebase, Pocketbase, GitHub, Visual Studio Code, AWS (Plataforma Computación en la nube), Netlify (Plataforma Hosting y Dominios), Vercel (Plataforma Hosting y Dominios), Figma, Metodologia XP, Metodologia Scrum.

Idiomas: Español Nativo, Ingles Intermedio (B2).

CERTIFICACIONES

- React Guia completa: Redux, Context, MERN+ 15 Apps Udemy, Serial: UC-3ad3ff55-799c-47a8-a8d2-2fa483744a38
- React Native Expo: Creando un Trip Advisor de restaurantes Udemy, Serial: UC-91a7f5fd-4318-4c8c-bc2e-0c208b47cf65
- Habilidades en programación con énfasis en desarrollo de aplicaciones web **Universidad de Antioquia (UDEA), Link:** https://lms.misiontic2022udea.com/mod/customcert/view.php?id=32357&downloadown=1
- EF SET English Certificate 51/100 B2 (Upper Intermediate) EF SET, Link: https://www.efset.org/cert/xvN2tW

EDUCACIÓN

Institución universitaria Colegio Mayor del Cauca 2023, Popayán, Colombia Ingeniero en informática

Servicio nacional de aprendizaje (SENA)

Tecnólogo en análisis y desarrollo de sistemas de información

2018, Popayán, Colombia

Instituto System plus 2014, Popayán, Colombia Técnico Auxiliar en diseño grafico

Institución educativa Francisco Antonio de Ulloa 2015, Popayán, Colombia Bachiller Académico

REFERENCIAS

• Diego Felipe Muñoz Mosquera - Desarrollador Fullstack **Sofka Technologies, Cel:** +57 3145684303